# 求助陈版主关于主播返佣的处理

提问人：k52331331 时间：2022-10-26 16:23:29
我司在星图平台发布任务，平均一次主播 1000 ，这部分钱星图平台给我们开票，但是主播会返现给我们 400 ，这部分钱是主播直接返给星图平台，然后星图针对这 400 也会给我们开票，求助陈版主这块账务怎么处理，我司实际承担的成本是600,

回答人：chenyiwei
需要说明：
1 、本企业、星图平台、主播三方面的权利和义务；
2 、本企业在平台发布任务的目的，与本企业主营业务的关系；
3 、主播向平台返现、平台再返现给本企业，依据是什么，有无事先约定或者行业惯例。返现金额是事先约定还是根据业绩考核结果，或者其他方式确定。

提问人：k52331331 时间：2022-11-04 22:19:50
不好意思，之前表述不太清晰
1 、星图平台是抖音的官方推广任务接单平台，企业作为游戏发行公司，主播是其他第三方个人
2 、企业通过在星图平台发布游戏推广任务，主播通过星图平台接单，由于星图平台下单有金额的起步价（大致 1000 每小时），这个价格对企业有点高，一般和主播谈好任务后，实际价格差不多是 600 每小时，主播收款后，会将收到的款（1000-600）退给企业或者星图平台（企业在星图平台开立的账户），企业实际承担的成本就是 600 ，星图平台会按 1000 给企业开票，想请教一下陈版主这块账务怎么处理，这样处理业务会有风险吗，因为企业也正在准备上市

回答人：chenyiwei
理论上说实际成本就是 600 ， 400 部分按代收代付处理。如果不确定能否退回的，则先计入推广费支出，收到返还时再冲减。